臺灣高等法院高雄分院刑事判決　　　　100年度上易字第819號
上　訴　人　臺灣高雄地方法院檢察署檢察官
被　　　告　林志華
上列上訴人因被告竊盜案件，不服臺灣高雄地方法院100 年度審
易字第1515號中華民國100 年7 月7 日第一審判決（起訴案號：
臺灣高雄地方法院檢察署100 年度偵字第11685 號），提起上訴
，本院判決如下：
    主  文
上訴駁回。
    事  實
一、林志華於民國97年間因竊盜、施用毒品、詐欺等案件，分別
    經臺灣高雄地方法院以97年度審易字第2534號判處有期徒刑
    9 月、97年度審簡字第4389號判處有期徒刑5 月、97年度易
    字第1198號判處有期徒刑5 月及臺灣桃園地方法院以97年度
    桃簡字第3380號判處有期徒刑4 月確定，上揭四罪嗣經裁定
    應執行有期徒刑1 年10月確定，於99年7 月30日縮短刑期執
    畢出監。詎其不知悔改，竟意圖為自己不法所有，基於竊盜
    之犯意，於100 月4 月1 日晚上8 、9 時許，持其所有客觀
    上可供兇器使用之老虎鉗1 支，在高雄市左營區○○○路43
    5 號R15 捷運站2 號出口腳踏車停放處，以剪斷腳踏車車鎖
    之方式（毀損部分未據告訴），竊取謝瑋翎所有之白色捷安
    特廠牌腳踏車1 部，並以新臺幣（下同）500 元之價格售予
    高雄市○○路上跳蚤市場之某商家。嗣林志華於同年月7 日
    下午3 時10分許，於上揭地點，另竊取陳英中所有之腳踏車
    後，經警於同日下午3 時15分許，在高雄市○○區○○街18
    2 號前查獲，並扣得林志華所有供其行竊上開腳踏車使用之
    老虎鉗1 支（此部分經原審判決確定）；而林志華上揭行竊
    謝瑋翎所有之腳踏車犯行，於有偵查犯罪權限之機關或人員
    尚不知悉犯罪人前，即主動向員警自首並表示願接受裁判，
    因而查悉上情。
二、案經謝瑋翎訴由高雄市政府警察局左營分局報請臺灣高雄地
    方法院檢察署檢察官偵查起訴。
    理  由
一、證據能力部分：
    按被告以外之人於審判外之陳述，雖不符刑事訴訟法第159
    條之1 至之4 之規定，然經當事人於審判程序同意作為證據
    ，法院審酌該言詞陳述或書面陳述作成時之情況，認為適當
    者，亦得為證據，同法第159 條之5 第1 項定有明文。本判
    決下列所引用之證據，屬被告以外之人在審判外陳述之傳聞
    證據部分，除依刑事訴訟法第159 條之1 至第159 條之4 規
    定得為證據者外，其餘業經被告及檢察官於本院審理中，就
    卷內各項證據（含傳聞證據、非傳聞證據及符合法定傳聞法
    則例外之證據），均明示同意有證據能力（見本院卷第37-3
    9 頁），基於尊重當事人對於傳聞證據之處分權，及證據資
    料愈豐富愈有助於真實發現之理念，本院審酌該等證據作成
    時情況，並無違法取證之瑕疵，且無顯不可信之情形，以之
    作為證據應屬適當，自均有證據能力，而得採為認定被告犯
    罪事實之證據。
二、上揭事實，業據被告林志華（下稱被告）於原審及本院審理
    中均坦承不諱（見原審卷第28頁、本院卷第37、39、40、42
    頁），並經證人即被害人謝瑋翎於警詢中證述綦詳（見警卷
    第11-12 頁），復有高雄市政府警察局左營分局扣押筆錄、
    扣押物品目錄表（見警卷第22-25 頁）及老虎鉗1 支扣案可
    資佐證，足認被告前揭任意性之自白核與事實相符，可採為
    認定事實之證據。綜上，本件事證明確，被告上揭攜帶兇器
    竊盜之犯行，堪予認定，應依法論科。
三、按刑法第321 條第1 項第3 款之攜帶兇器竊盜罪，係以行為
    人攜帶兇器竊盜為其加重條件，此所謂兇器，其種類並無限
    制，凡客觀上足對人之生命、身體、安全構成威脅，具有危
    險性之兇器均屬之，且祇須行竊時攜帶此種具有危險性之兇
    器為已足，並不以攜帶之初有行兇之意圖為必要（最高法院
    79年台上字第5253號判例意旨參照）。查被告行竊時所持用
    之老虎鉗1 支，係鐵製品，並可用以剪斷腳踏車車鎖，足見
    其質地堅硬，該老虎鉗在客觀上足對人之生命、身體、安全
    構成威脅，具有危險性，應認屬兇器無訛。核被告所為，係
    犯刑法第321 條第1 項第3 款之攜帶兇器竊盜罪。被告有犯
    罪事實欄所載之有期徒刑執行完畢犯罪紀錄等情，有臺灣高
    等法院被告前案紀錄表在卷可佐，其於有期徒刑執行完畢後
    ，5 年內故意再犯本件有期徒刑以上之罪，係累犯，應依法
    加重其刑。又被告在前揭竊盜犯行後，於有偵查犯罪權限之
    機關或人員尚不知悉犯罪人前，即主動向員警自首，並坦承
    此部分犯行而接受裁判等情，業據被告於警詢供述在卷，並
    有被告於100 年4 月7 日警詢筆錄附卷可參（見警卷第6 頁
    ），堪認符合自首要件，爰依刑法第62條前段減輕其刑，並
    與前揭累犯加重部分，依法先加後減之。
四、原審認被告罪證明確，因而適用刑法第321 條第1 項第3 款
    、第47條第1 項、第38條第1 項第2 款、第62條前段及刑法
    施行法第1 條之1 之規定，並審酌被告時值壯年，四肢健全
    ，有謀生能力，竟不思憑己力正當賺取財物，率爾攜帶兇器
    竊取他人財物，侵害被害人之財產權，並參酌被告犯後坦承
    犯行，已與被害人謝瑋翎達成和解（尚未履行和解條件）暨
    被告之犯罪情節、教育程度等一切情狀，量處有期徒刑7 月
    。並敘明扣案之老虎鉗1 支，為被告所有，供其上揭竊盜犯
    行所用之物，爰依刑法第38條第1 項第2 款之規定宣告沒收
    。其認事用法，核無不合，量刑亦屬允當。檢察官循被害人
    謝瑋翎之請求，以被告迄未履行和（調）解內容，認原判決
    量處之刑度過低為由提起上訴，指摘原判決不當；惟本院審
    酌被告犯後已主動向員警自首並坦承上揭竊盜犯行，並就民
    事部分與被害人謝瑋翎達成和解（見原審卷第40頁），雖被
    告迄未履行調解筆錄內容（見本院卷第43頁），然被害人謝
    瑋翎日後仍可經由對被告名下財產聲請強制執行之方式實現
    其債權，復參酌被告行竊之腳踏車價值（被害人供稱其以1
    萬多元購買）等一切具體情狀，認原審量處有期徒刑7 月，
    難認有過輕之情，檢察官仍執前詞提起上訴，並無理由，應
    予駁回。
五、被告其他被訴於100 年4 月7 日午3 時10分許竊取被害人陳
    英中之腳踏車部分，經原審判處罪刑後，因檢察官及被告均
    未提起上訴確定，爰不另論列，一併敘明。
據上論結，應依刑事訴訟法第368 條，判決如主文。
本案經檢察官張益昌到庭執行職務。
中    華    民    國   100    年    9     月    20    日
                  刑事第四庭    審判長法  官  蕭權閔
                                      法  官  吳進寶
                                      法  官  唐照明
以上正本證明與原本無異。
不得上訴。
中    華    民    國   100    年    9     月    20    日
                                      書記官  黃琳群
附錄本件判決論罪科刑法條：
中華民國刑法第321 條第1 項第3 款
犯竊盜罪而有下列情形之一者，處6 月以上、5 年以下有期徒刑
，得併科新臺幣10萬元以下罰金：
三、攜帶兇器而犯之者。